【裁判字號】    95,司,16
【裁判日期】    950829
【裁判案由】    公司解散
【裁判全文】
臺灣宜蘭地方法院民事裁定                95年度司字第16號
聲  請  人  己○○
            甲○○
            丙○○
            戊○○原名曾美珠.
            丁○○
                      共同送達代收人  莊乾城律師
相  對  人  北宏實業有限公司
法定代理人  乙○○
聲請人聲請相對人北宏實業有限公司公司解散事件，本院裁定如
下：
    主  文
聲請駁回。
聲請程序費用新台幣壹仟元由聲請人負擔。
    理  由
一、本件聲請意旨略以：聲請人為相對人北宏實業有限公司（以
    下簡稱北宏公司）之股東，因北宏公司經營不善已無任何業
    務，亦未簽訂任何買賣或承攬合約，亦無收入。按公司之存
    在以營利為目的，公司係以營利為目的之社團法人，北宏公
    司既未達營利目的，公司之存在已無意義，為免侵害聲請人
    之權益，爰依公司法第11條第1 項及非訟事件法第82條（已
    修正為為第172條）之規定，聲請北宏公司解散等語。
二、按公司之經營，有顯著困難或重大損害時，法院得據股東之
    聲請，於徵詢主管機關及目的事業中央主管機關意見，並通
    知公司提出答辯後，裁定解散，公司法第11條第1 項定有明
    文。查聲請人為相對人北宏公司之股東，此有公司變更登記
    表可稽（卷第52-54頁 ），又聲請人以上述事由，向本院聲
    請解散相對人北宏公司，本院受理其聲請後，經向目的事業
    主管機關經濟部徵詢意見，該主管機關函覆本院稱：「二、
    經本部派員實地查訪後，『北宏實業有限公司』廠址佔地約
    4000餘坪，員工17人，目前從事電力、電信、人孔、手孔、
    隧道環騙、ＫＴ板、ＰＣ板等水泥加工製品，現場除存放部
    分製成品外亦有工作人員操作機器，從事水泥製模等工作。
    三、按該公司負責人乙○○所提工之94年度營利事業所得稅
    結算網路申報表顯示該公司全年度營業收入淨額新台幣（下
    同）55,148千元，截至94年12月31日止資產負債表本期損益
    （稅後）盈餘1,345千元，暨截至95年6月底止資產負債表本
    期損益（稅後 ）盈餘約484千元；又依其營業報告書所載，
    95年度已接獲訂單有宜蘭地區○○○○道工程、台電宜蘭及
    花蓮地區年度工程、台電宜蘭員山金車段管路工程、台電宜
    蘭東西向快速道路工程之人（手）孔、隔離板工程，綜觀該
    公司經營上似無有業務不能開展及重大損害之情事」等情，
    有經濟部95年8 月8日經授中字第09532644710號函暨所檢附
    之訪談紀錄、94年度營利事業所得稅電子結算申報書、申報
    總表總表、回執聯、資產負債表、營業人銷售額與稅額申報
    書、營業稅繳款書，及北宏實業有限公司營業報告書、保險
    費計算表、營利事業登記證、經濟部工廠登記證（參卷第94
    -123頁），顯示相對人公司營運正常，並無聲請人所指稱「
    經營不善已無任何業務，亦未簽訂任何買賣或承攬合約，亦
    無收入」等情事。且本件經通知相對人表示意見後，北宏公
    司亦已具狀向本院陳明：公司現有員工15人，營運情形良好
    ，近半年之營業銷售金額累計達14,698,654元，每月均有收
    入，並無業務停擺或無收入情形，公司於經營上並無困難之
    處等語，並提出公司員工年薪工資表、勞工保險局保費繳款
    單、94年暨95年1月至6月營業人銷售額與稅額申報書等件為
    其佐證（詳卷第62-88頁 ），亦顯示相對人公司並業務停擺
    之情事。是綜合前述函覆意見及答辯，本院認為相對人公司
    除股東間意見不合外，公司仍持續運作中，並無經營有顯著
    困難或重大損害之情事存在，聲請人以首揭事由，提起本件
    聲請，於法未合，應予駁回。至聲請人主張相對人公司之股
    東意見不合常互以申請公司裁定解散，及相對人迄今未曾交
    付聲請人等股東查核相關帳冊、報表等情，均對上揭認定不
    生影響，聲請人如因與相對人公司之股東不合，致無法共同
    經營該公司，則聲請人可以出讓該公司股份為解決，或依據
    相關法令請求查閱財產文件、帳簿、表冊，如該公司之股東
    迭向法院聲請解散公司，除無法解決股東不合之問題外，亦
    徒然浪費國家資源，併此敘明。
三、依非訟事件法第21條第2 項、第23條，民事訴訟法第95條、
    第78條、第85條第1項，裁定如主文。
中    華    民    國    95    年    8     月    29    日
                  臺灣宜蘭地方法院民事庭
                      法  官  邱景芬
正本與原本無異。
如不服本裁定應於裁定送達後10日內提出抗告狀（須附繕本），
並繳納抗告費新臺幣1,000元。
中    華    民    國    95    年    9     月     1    日
                      書記官  邱美龍


司法院資訊處製作；財團法人民間司法改革基金會備份。
